【裁判字號】    98,抗,9
【裁判日期】    980122
【裁判案由】    本票裁定
【裁判全文】
臺灣板橋地方法院民事裁定                 98年度抗字第9號
抗  告  人  乙○○
                        3號
相  對  人  國泰世華商業銀行股份有限公司
法定代理人  甲○○
上列當事人間本票裁定事件，抗告人對於中華民國97年10月21日
本院97年度票字第9533號裁定，提起抗告，本院裁定如下：
    主    文
抗告駁回。
抗告程序費用新臺幣壹仟元由抗告人負擔。
    理    由
一、按執票人向本票發票人行使追索權時，得聲請法院裁定後強
    制執行，票據法第123 條定有明文。又本票執票人依上開法
    條之規定聲請時，此項聲請之裁定及抗告法院之裁定，僅依
    非訟事件程序，以審查強制執行許可與否，並無確定實體上
    法律關係存否之效力，如發票人就票據債務之存否有爭執時
    ，應由發票人提起確認之訴，以資解決（最高法院56年台抗
    字第714號、57年台抗字第76號判例意旨參照）。
二、本件相對人主張：伊執有抗告人於民國94年10月26日簽發免
    除作成拒絕證書之本票1 紙，內載金額為新臺幣（下同）32
    2 萬元，詎屆期提示後尚有如原裁定主文所示之本金及利息
    未獲清償，依票據法第123 條聲請裁定許可強制執行等情，
    已據提出本票影本1 紙為證，原裁定予以准許，即無不合。
    抗告意旨則略以：抗告人之戶籍地及居所地均在臺北市，且
    票據付款地亦以抗告人之現住所地，故本院應無管轄權。又
    相對人於97年7 月27日並未向抗告人為付款之提示，相對人
    主張遲延利息顯有違誤。另系爭本票之到期日記載字跡，並
    非抗告人所簽發，且亦未授權相對人或第三人代理抗告人簽
    發，已有變造之虞等語。然查系爭本票就付款地已約定係「
    板橋市○○路○段214 號」，依據非訟事件法第194 條第1
    項之規定，本院自有管轄權。又本票執票人向發票人行使追
    索權聲請法院裁定准予強制執行，其性質與非訟事件無殊，
    法院就本票形式上之要件是否具備予以審查為已足，至於實
    體上之爭執，即非法院所得審究，有如前述，抗告人主張相
    對人收取遲延利息之起算日及系爭本票之到期日疑遭變造等
    情，係屬實體上之爭執，揆諸前揭說明，應由抗告人另行提
    起訴訟，以資解決，尚非本件非訟程序所得加以審究，仍應
    就前述本票為許可強制執行之裁定，故本件抗告並無理由，
    應予駁回。
三、據上論結，本件抗告為無理由，依非訟事件法第21條第2 項
    、第24條第1項、第46條，民事訴訟法第495條之1第1項、第
    449條第1項、第95條、第78條，裁定如主文。
中    華    民    國    98    年     1    月    22    日
                 民事第二庭   審判長法  官  蕭胤瑮
                                    法  官  張筱琪
                                    法  官  吳振富
以上正本係照原本作成。如不服本裁定，僅得於收受本裁定正本
送達後10日內，以適用法規顯有錯誤為理由，向本院提出再抗告
狀，（須附繕本1份及繳納再抗告裁判費新臺幣1,000元），經本
院許可後紿可再抗告。
中    華    民    國    98    年    1     月    22    日
                                    書記官  李宏明


司法院資訊處製作；財團法人民間司法改革基金會備份。
